【裁判字號】    90,易,346
【裁判日期】    900323
【裁判案由】    違反著作權法
【裁判全文】
臺灣桃園地方法院刑事判決                            九十年度易字第三四六號
    公  訴  人  臺灣桃園地方法院檢察署檢察官
    被      告  戊○○
右列被告因違反著作權法案件，經檢察官提起公訴（九十年度偵字第四七０號、第一
四九六號），本院判決如左：
    主  文
戊○○連續以明知為侵害著作權之物意圖營利而交付之方法侵害他人之著作權，處有
期徒刑陸月，如易科罰金以佰元折算壹日。緩刑肆年。
扣案如附表所示之盜版音樂光碟片玖佰零肆片均沒收。
    事  實
一、戊○○明知年籍姓名不詳綽號「阿南」之成年男子所批售之音樂光碟片九百十三
    片均屬未經合法授權，由不詳之人擅自重製之盜版物品，分係侵害壬○國際音樂
    股份有限公司、庚○國際音樂股份有限公司、甲○國際企業股份有限公司、癸○
    唱片音樂股份有限公司、丙○百代股份有限公司、辛○○倫比亞音樂股份有限公
    司、己○○股份有限公司、丑○唱片股份有限公司、子○國際唱片股份有限公司
    、乙○股份有限公司、寅○唱片股份有限公司等十一家公司著作權之物，竟仍意
    圖營利，並基於侵害上揭著作權人著作權之概括犯意，自民國八十九年十一月底
    某日起至同年十二月二十六日止，以每片新台幣（下同）四十元之代價向「阿南
    」購入上開盜版物後，連續將之陳列在桃園縣桃園市○○路一四五號前攤位，以
    每三片二百元、五片三百元之價格販售予不特定顧客營利多次。而以此方式，侵
    害上開著作權人之著作權。嗣於八十九年十二月二十六日上午十一時許，為警在
    上址當場查獲，並扣得上開盜版光碟片九百十三片（其中九片未經合法告訴）。
二、案經上開壬○等十一家公司委由丁○○訴由桃園縣警察局桃園分局報請台灣桃園
    地方法院檢察署檢察官偵查起訴。
    理  由
一、訊據被告戊○○迭於警訊、偵審中坦承右揭犯行不諱，核與告訴代理人丁○○、
    王世賢分別在警訊、偵審中指訴著作權遭侵害之情節相符，此外並有現場臨檢記
    錄一張附卷、盜版光碟片九百十三片扣案可資佐證。被告雖辯稱：我不知道是盜
    版品云云，惟正版音樂光碟片一般價格均達四、五百元，此眾所周知之事，被告
    卻以三片二百元，五片三百元出售上開光碟片，遠低於一般價格，豈能諉為不知
    係盜版物？所辯並不足採。至公訴人雖認被告與「阿南」共犯上開侵害著作權犯
    行，惟被告係向「阿南」批售上開盜版光碟片後自行對外販賣，「阿南」又未就
    被告販賣所得中抽取利潤，顯難認「阿南」與之有何犯意聯絡或行為分擔，是公
    訴人此部分指訴，尚難採取，併予敘明。綜上所述，本件事證明確，被告犯行已
    堪認定。
二、查被告行為後，刑法第四十一條第一項業於九十年一月四日修正，將原犯最重本
    刑為三年以下有期徒刑以下刑之罪，而受六月以下有期徒刑或拘役之宣告，因身
    體、教育、職業或家庭之關係，執行顯有困難者，得以一元以上三元以下折算一
    日，易科罰金之規定，修正為「犯最重本刑為五年以下有期徒刑以下刑之罪，而
    受六個月以下有期徒刑或拘役之宣告，因身體、教育、職業、家庭之關係或其他
    正當事由，執行顯有困難者，得以一元以上三元以下折算一日，易科罰金」，於
    九十年一月十日由總統公布施行，並於同年月十二日生效。經依新舊法比較結果
    ，對被告並無不同，應依刑法第二條第一項前段規定，適用修正後之法律。核被
    告戊○○所為，係犯著作權法第九十三條第三款、第八十七條第二款之以明知為
    侵害著作權之物而意圖營利而交付之方法侵害他人之著作權罪。其意圖散布而陳
    列上開盜版光碟片之低度行為，為意圖營利而交付之高度行為所吸收，不另論罪
    。其先後多次犯行，時間緊接，所犯構成要件相同罪名，顯係基於概括犯意而為
    ，應依連續犯之規定以一罪論。爰審酌被告此前並無前科，有台灣桃園地方法院
    檢察署刑案資料查註記錄表一紙附卷可稽，素行尚佳，惟本件販售之盜版光碟片
    數目不少，對著作權人之損害非輕，及其犯後坦承犯行，態度良好等一切情狀，
    量處如主文所示之刑，並諭知易科罰金之折算標準，以示懲儆。末查被告前未曾
    受有期徒刑以上刑之宣告，有右刑案資料查註紀錄表可稽，此次一時失慮，偶罹
    刑典，事後已坦承犯行，深具悔意，經此刑之宣告後，應知警惕而無再犯之虞，
    本院因認暫不執行其刑為當，爰併宣告緩刑四年，用啟自新。扣案盜版光碟片九
    百十三片均係被告所有供犯罪所用之物，除其中九片未經合法告訴外，餘如附表
    所示之九百零四片依刑法第三十八條第一項第二款規定沒收。
三、另被告所販賣之扣案盜版光碟片中有九片未經合法告訴，此如前述，而其此部分
    犯行與前開論罪科刑部分之犯行間，有科刑上一罪之關係，爰不另為不受理之諭
知。
據上論斷，應依刑事訴訟法第二百九十九條第一項前段，著作權法第九十三條第三款
、第八十七條第二款，刑法第十一條前段、第二條第一項前段、第五十六條、第三十
八條第一項第二款、第七十四條第一款，修正後刑法第四十一條第一項前段，罰金罰
鍰提高標準條例第二條，判決如主文。
本案經檢察官張尹敏到庭執行職務。
中        華        民        國    九十    年    三    月    二十三    日
                                    臺灣桃園地方法院刑事第五庭
                                        法  官    陳  彥  宏
右正本證明與原本無異
如不服本判決書應於送達後十日內向本院提出上訴狀
                                      書記官    翁  其  良
中      華      民      國      九十        年    三    月    二十三    日
論罪法條：著作權法第九十三條第三款、第八十七條第二款


司法院資訊處製作；財團法人民間司法改革基金會備份。
